【裁判字號】    98,訴,3080
【裁判日期】    980930
【裁判案由】    藥事法等
【裁判全文】
臺灣板橋地方法院刑事判決              98年度訴字第3080號
公  訴  人  臺灣板橋地方法院檢察署檢察官
被      告  甲○○
            乙○○
上列被告因藥事法等案件，經檢察官提起公訴（98年度偵字第12
609 號、毒偵字第3310號），被告等於準備程序進行中就被訴事
實為有罪之陳述，經告知簡式審判程序之旨，並聽取當事人之意
見後，本院合議庭裁定由受命法官獨任進行簡式審判程序，並判
決如下：
    主      文
甲○○施用第一級毒品，累犯，處有期徒刑玖月，扣案之注射針
筒壹支沒收；又施用第二級毒品，累犯，處有期徒刑陸月；又明
知為禁藥而轉讓，累犯，處有期徒刑肆月；又竊盜，累犯，處有
期徒刑肆月。應執行有期徒刑壹年陸月，扣案之注射針筒壹支沒
收。
乙○○收受贓物，累犯，處拘役伍拾日，如易科罰金，以新臺幣
壹仟元折算壹日。
    事實及理由
一、本案被告甲○○、乙○○所犯均係死刑、無期徒刑、最輕本
    刑為3 年以上有期徒刑以外之罪，其等於準備程序中就被訴
    事實為有罪之陳述，經告知簡式審判程序之旨，並聽取公訴
    人、被告等之意見後，本院合議庭裁定由受命法官獨任進行
    簡式審判程序，合先敘明。
二、本件犯罪事實與證據部分，除均引用如附件檢察官起訴書之
    記載外，另補充事實：被告甲○○施用第二級毒品甲基安非
    他命之方式為將之置於玻璃球內後，加熱吸取其所生煙霧；
    施用第一級毒品海洛因之時間為民國98年4 月29日晚間某時
    ；補充證據：被告兩人對所有被訴事實之自白。
三、核被告甲○○所為，係犯毒品危害防制條例第10條第1 項、
    第2 項之施用第一級、第二級毒品罪、藥事法第83條第1 項
    之轉讓禁藥罪，及刑法第320 條第1 項之竊盜罪；核被告乙
    ○○所為，則係犯刑法第349 條第1 項之收受贓物罪。被告
    甲○○施用第一級、第二級毒品前持有海洛因、甲基安非他
    命之低度行為，各應為其後施用之高度行為所吸收，皆不另
    論罪。被告甲○○所犯上開數罪，犯意各別、行為互殊、罪
    名有異，應予分論併罰。查被告兩人分別曾因犯前述案件經
    法院判處罪刑確定，並均已執行完畢，有其等各別之臺灣高
    等法院被告前案紀錄表存卷可明，被告等於受徒刑之執行完
    畢5 年以內故意再犯本案有期徒刑以上之前開各罪，均為累
    犯，皆應加重其刑。爰分別審酌被告甲○○前即因施用毒品
    案件，經多次送觀察、勒戒，與強制戒治，甚受徒刑宣告且
    執行完畢，仍不思勉力戒除毒癮而再犯本案，顯見意志不堅
    ，然施用毒品行為原屬自我戕害行為，對社會之直接危害性
    非大，另考量被告甲○○故違法律禁命，轉讓甲基安非他命
    供人施用，毒害受讓之人，與其本有餘力，竟仍以竊取方式
    滿足一己之需，動機難認可取，及其能坦承己非，犯罪後態
    度良好等一切情狀；被告乙○○知所收受者為他人失竊物品
    ，所為將造成被害人追償困難，猶仍取以為用，只為代步方
    便，實有不當，惟最終尚得知所悔悟，自白犯罪等一切情狀
    ，分別量處如主文所示之刑，被告甲○○部分並定其應執行
    之刑，被告乙○○部分則另諭知易科罰金折算標準，以資警
    惕。
四、扣案之注射針筒既係被告甲○○施用第一級毒品使用之器具
    ，且為其個人所有之物，凡此業據其供承明確，爰依刑法第
    38條第1 項第2 款規定沒收之：至另扣得之機車鑰匙1 支，
    雖為被告甲○○用以竊車之物，然據其所述，該支鑰匙係今
    年4 月中旬始於路上拾得，本案既無證據可認該鑰匙早經原
    所有人拋棄所有權而成無主之物，自無由遽認被告甲○○已
    取得該物之所有權，又其既無違禁物之性質，本院自不得對
    之併予宣告沒收，附此敘明。
據上論斷，應依刑事訴訟法第273 條之1 第1 項、第299 條第1
項前段、第310 條之2 、第454 條第2 項，毒品危害防制條例第
10條第1 項、第2 項，藥事法第83條第1 項，刑法第11條前段、
第320 條第1 項、第349 條第1 項、第47條第1 項、第41條第1
項前段、第38條第1 項第2 款、第51條第5 款，刑法施行法第1
條之1 第1 項、第2 項前段，判決如主文。
本案經檢察官蘇振文到庭執行職務。
中    華    民    國    98    年    9     月    30    日
                  刑事第六庭  法  官  盧軍傑
上列正本證明與原本無異。
如不服本判決，應於判決送達後10日內敘明上訴理由，向本院提
出上訴狀 (應附繕本) ，上訴於臺灣高等法院。其未敘述上訴理
由者，應於上訴期間屆滿後20日內向本院補提理由書「切勿逕送
上級法院」。
                              書記官  周玉茹
中    華    民    國    98    年    9     月    30    日
附錄本案論罪科刑法條全文：
藥事法第83條
明知為偽藥或禁藥，而販賣、供應、調劑、運送、寄藏、牙保、
轉讓或意圖販賣而陳列者，處7年以下有期徒刑，得併科新臺幣5
百萬元以下罰金。
犯前項之罪，因而致人於死者，處7年以上有期徒刑，致重傷者
，處 3 年以上 12 年以下有期徒刑。
因過失犯第1項之罪者，處2年以下有期徒刑、拘役或科新臺幣30
萬元以下罰金。
第 1 項之未遂犯罰之。
毒品危害防制條例第10條
施用第一級毒品者，處 6 月以上 5 年以下有期徒刑。
施用第二級毒品者，處 3 年以下有期徒刑。
中華民國刑法第320條
（普通竊盜罪、竊佔罪）
意圖為自己或第三人不法之所有，而竊取他人之動產者，為竊盜
罪，處 5 年以下有期徒刑、拘役或 5 百元以下罰金。
意圖為自己或第三人不法之利益，而竊佔他人之不動產者，依前
項之規定處斷。
前二項之未遂犯罰之。
中華民國刑法第349條
（普通贓物罪）
收受贓物者，處 3 年以下有期徒刑、拘役或 5 百元以下罰金。
搬運、寄藏、故買贓物或為牙保者，處5年以下有期徒刑、拘役
或科或併科 1 千元以下罰金。
因贓物變得之財物，以贓物論。
附件：


司法院資訊處製作；財團法人民間司法改革基金會備份。
